Inventaris van het archief van de familie Kist, 1679-1997
Nationaal Archief, Den Haag
- Archiefbescheiden van leden van de familie Kist., AFDELING I
  - (Va) NICOLAAS CHRISTIAAN KIST (1793-1859)., 10a
    - LOOPBAAN.
      - Hoofdactiviteiten.
        - Activiteiten in universitaire functies.
          - Uitoefening functies., b
            - Publicitaire activiteiten., bb
              - "Nederlands archief voor kerkgeschiedenis"., 1
                - betreffende Deel I, 1849-1853 en z.d., 287
                - betreffende Deel II, 1849-1854 en z.d., 288
                - "Kerkhistorisch archief", onder redactie van Nicolaas Christiaan Kist en W. Moll, tweede deel, tweede stuk, Amsterdam., 1859; 289; 1 deel
              - Oraties., 2
                - Oraties van Nicolaas Christiaan Kist, gehouden ter aanvaarding van diverse benoemingen, 1857; met aantekeningen, 1853., 290
                2) In druk.
                3) Zie ook inv.nr. 293.
                - Buitengewoon hoogleraar in de kerkgeschiedenis aan de theologische faculteit van de Hogeschool te Leiden, getiteld "De progressione ingenii humani in dogmatum historia christianorum animadvertenda", 1823, -
                - Gewoon hoogleraar in de kerkgeschiedenis aan de theologische faculteit van de Hogeschool te Leiden, getiteld "De ecclesia graeca divinae providentiae teste", 1827, -
                - Rector magnificus van de Hogeschool te Leiden, getiteld "De inchoata necdum perfecta, sacrorum emendatione", 1837, -
                - Rector magnificus van de Hogeschool te Leiden, getiteld "De religionis christianae indole practica, uti antea semper sic omnino hodie, multum neglecta", 1852, -
                - Brieven ingekomen bij Nicolaas Christiaan Kist van diverse afzenders betreffende de oratie gehouden ter aanvaarding van zijn benoeming tot buitengewoon hoogleraar in de kerkelijke geschiedenis aan de theologische faculteit van de Hogeschool te Leiden, getiteld "De progessione ingenii humani in dogmatum historia Christianorum animadvertenda", 1824. Met het concept van één uitgaande brief, 1824., 291; 1 omslag
                - Brieven ingekomen bij Nicolaas Christiaan Kist van diverse afzenders met betrekking tot de oratie gehouden ter aanvaarding van zijn benoeming tot gewoon hoogleraar in de kerkelijke geschiedenis aan de theologische faculteit van de Hogeschool te Leiden, getiteld "De ecclesia graeca divinae providentae teste"., 1828; 292; 1 omslag
                - Stuk houdende de tekst van de oratie gehouden door Nicolaas Christiaan Kist ter aanvaarding van zijn benoeming tot rector magnificus van de Hogeschool te Leiden, getiteld "De inchoata necdum perfecta, sacrorum emendatione", 1837; klad en concept, z.d. Met bijlagen, z.d., 293; 1 omslag
                Zie ook inv.nr. 290.
                - Brieven ingekomen bij Nicolaas Christiaan Kist, van diverse afzenders met betrekking tot de oratie gehouden ter aanvaarding van zijn benoeming tot rector magnificus van de Hogeschool te Leiden, getiteld "De inchoata necdum perfecta, sacrorum emendatione"., 1837; 294; 1 omslag
              - Overige publicaties., 3
                - Aantekeningen van de hoogleraar J. Clarisse, betreffende de verhandeling getiteld "Wegens de Christelijke Kerk op aarde", waarmee Nicolaas Christiaan Kist de in 1828 door Teylers' Stichting uitgeschreven prijsvraag won, toegezonden aan N.C. Kist., ± 1829; 295; 1 omslag
                - Aantekeningen van Jan van Geuns, houdende de beoordeling van de verhandeling getiteld "Wegens de Christelijke Kerk op aarde", waarmee Nicolaas Christiaan Kist de in 1828 door Teylers' Stichting uitgeschreven prijsvraag won, toegezonden aan N.C. Kist., 1829; 296; 1 omslag
                - Brieven ingekomen bij Nicolaas Christiaan Kist van diverse afzenders, betreffende de verhandeling getiteld "Wegens de Christelijke Kerk op aarde", waarmee hij de in 1828 door Teylers' Stichting uitgeschreven prijsvraag won, 1829-1836, met één brief uitgegaan van N.C. Kist, 1829. Met bijlagen, 1828, 1829., 297; 1 pak
                - Stuk houdende de tekst van een voordracht gehouden door Nicolaas Christiaan Kist voor de kerkeraad van de Hervormde gemeente van Zaltbommel, bij de begrafenis van zijn moeder Sijburgh Hendrika Royaards., 1829; 298; 1 stuk
                1. In druk.
                2. Zie ook inv.nrs. 58-65.
                - Brieven ingekomen bij Nicolaas Christiaan Kist, van diverse afzenders, waarin hij wordt bedankt voor het toezenden van verschillende door hem geschreven theologische werken., 1829-1854; 299; 1 omslag
                - Stukken betreffende prijsvragen uitgeschreven door Teylers' eerste Genootschap, ingekomen bij Nicolaas Christiaan Kist., 1831-1835; 300; 3 stukken
                - "Bijdragen tot de vroegste geschiedenis en den toekomstigen bloei der Hoogeschool te Leiden" door Nicolaas Christiaan Kist, Leiden., 1850; 301; 1 deel
                - "Polycarpi epistola et martyrium" door Nicolaas Christiaan Kist., z.d.; 302; 1 katern
                3) In druk.
                - "Barbabae epistola" door Nicolaas Christiaan Kist., z.d.; 303; 1 katern
                - "Memoria Heusdii", door Nicolaas Christiaan Kist, Leiden, 1839; met bijlagen, 1839-1840., 304; 1 katern en 1 omslag
                - "Memoria Nicolai Smallenburg, viri clarissimi", door Nicolaas Christiaan Kist., z.d.; 305; 1 katern
            - Representatieve activiteiten., cc
              - Stukken houdende uitnodigingen voor Nicolaas Christiaan Kist van de curatoren, tot het bijwonen van feestmaaltijden ter viering van het 250 jarig bestaan van de Hogeschool te Leiden., 1825; 306; 2 stukken
              - Brieven ingekomen bij Nicolaas Christiaan Kist van diverse afzenders betreffende een uitnodiging tot het bijwonen van een diner, door hem als rector magnificus van de Hogeschool te Leiden georganiseerd, 1837. Met bijlagen, 1837., 307; 1 omslag
      - Nevenactiviteiten.
        - Adviserende activiteiten voor de regering.
          - Missiven ingekomen bij Nicolaas Christiaan Kist van de minister van Binnenlandse Zaken, waarin hem verzocht wordt advies te geven over diverse theologische werken., 1839-1846; 308; 1 omslag
          - Missive uitgegaan van Nicolaas Christiaan Kist naar de minister van Staat voor de zaken der Hervormde eredienst, met advies over de organisatie van de diaconessen in Nederland; concept., 1845; 309; 1 stuk
          - Koninklijk Besluit waarbij Nicolaas Christiaan Kist wordt benoemd tot lid van een adviescommissie voor de regering inzake voorstellen ter verbetering van het lager onderwijs, 1840. Met bijlagen, 1840., 310; 3 stukken
            Op de U.B. Leiden, afdeling westerse handschriften, bevindt zich het archief van deze commissie, onder catalogusnr. B.P.L. 2930.
        - Activiteiten op politiek gebied.
          - Petitie door Nicolaas Christiaan Kist opgesteld, gericht aan de Staten-Generaal met bezwaren tegen enkele punten van de grondwetswijziging; klad en concept., 1848; 311; 2 stukken
          - "Adres van enige notabele ingezetenen der stad Leiden gedaan aan Z.M. de Koning, betreffende de herinstelling van de bisschoppelijke hierarchie in Nederland", petitie, door Nicolaas Christiaan Kist opgesteld, gericht aan koning Willem III, tegen de herinvoering van de bisschoppelijke hierarchie, 1853. Met klad, z.d. Met concept, 1853. Met lijst van ondertekenaars, z.d., 312; 1 omslag
          - Brieven ingekomen bij Nicolaas Christiaan Kist van diverse afzenders, betreffende de petitie, "adres van enige notabele ingezetenen der stad Leiden gedaan aan Z.M. de Koning, betreffende de herinstelling van de bisschoppelijke hierarchief in Nederland", 1853, met brieven uitgegaan van N.C. Kist, 1853; concepten., 313; 1 omslag
          - Pamfletten ingekomen bij Nicolaas Christiaan Kist van de kiesvereniging "Vaderland en Oranje", betreffende de verkiezingen voor de Tweede Kamer der Staten-Generaal en voor de Provinciale Staten van Zuid-Holland., 1853; 314; 3 stukken
        - Activiteiten in wetenschappelijke genootschappen.
          - Akte van lidmaatschap van Nicolaas Christiaan Kist, van diverse verenigingen en genootschappen, 1818-1843. Met bijlagen, 1836-1843., 315; 1 omslag
            - "de maatschappij tot nut van 't Algemeen", departement Tiel, 1818, 1820, -
            - "de maatschappij tot nut van 't Algemeen", departement Leiden, 1831, 1836, -
            - "de Hollandse maatschappij van fraaie kunsten en wetenschappen", afdeling Leiden, 1825, -
            - "societas historici-theologica lipsiensis", 1831, -
            - "musis sacrum" te Leiden, 1834, -
            - "Der Thüringisch-Sachsische Verein für Erforschung des vaterlandischen Alterthums und Erhaltung seiner Denk-male", 1836, -
            - "Der Verein für Geschichte und Altherthumskunde Westphalens", 1838, -
            - "het Zeeuws genootschap der wetenschappen", 1842, -
            - "het Bataviaasch Genootschap van Kunsten en Wetenschappen", 1843, -
          - Aantekeningen van Nicolaas Christiaan Kist, ten behoeve van een voordracht over een bezoek aan een kolenmijn te Anzin bij Valenciennes, gehouden voor het genootschap "Ars aemula naturae" te Tiel., 1820; 316; 1 stuk
          - Aantekeningen van Nicolaas Christiaan Kist, ten behoeve van een voordracht over de slijkbaden van St. Amand, gehouden voor het genootschap "Ars aemula naturae" te Tiel., 1822; 317; 1 stuk
          - Brieven ingekomen bij Nicolaas Christiaan Kist, van.diverse verenigingen en genootschappen, waarin hem wordt medegedeeld dat hij tot lid is verkozen., 1832-1834; 318; 1 omslag
            - "het Koninklijk Nederlands instituut voor kunsten en " wetenschappen", 1832-1833, -
            - "het Haags genootschap tot verdediging van de Christelijke godsdienst tegen deszelves hedendaagsche bestrijders", 1833, -
            - "het gezelschap op het eilandje aan de Leydschendam", 1834, -
            - "de Hollandse maatschappij van fraaie kunsten en wetenschappen", 1834, -
          - Brieven ingekomen bij Nicolaas Christiaan Kist, van diverse afzenders naar aanleiding van zijn benoeming tot direkteur van het "Haags genootschap tot verdediging van de Christelijke godsdienst tegen deszelves hedendaagsche bestrijders"., 1833; 319; 1 omslag
          - Aantekeningen van Nicolaas Christiaan Kist, houdende beoordelingen van verhandelingen geschreven naar aanleiding van door het "Haags genootschap tot verdediging van de Christelijke godsdienst tegen deszelves hedendaagsche bestrijders" uitgeschreven prijsvragen, 1845-1849. Met bijlagen, z.d., 320; 1 deel, 1 katern, 1 omslag
          - "Het Nederlandsche Bijbelgenootschap in 1846", voordracht gehouden door Nicolaas Christiaan Kist voor de Leidse afdeling van "Het Nederlandsche Bijbelgenootschap", Leiden., 321; 1 katern
          - Aantekeningen van Nicolaas Christiaan Kist ten behoeve van voordrachten gehouden voor "de maatschappij van Nederlandse letterkunde te Leiden"., 1846; 322; 2 stukken
          - "Openingsrede ter jaarlijkse vergadering der maatschappij van Nederlandsche letterkunde te Leiden", rede gehouden door Nicolaas Christiaan Kist., 1848; 323; 1 katern
          - Brieven ingekomen bij Nicolaas Christiaan Kist van diverse afzenders, betreffende de oprichting van een Nederlandse afdeling van de "Gustav-Adolf vereniging" voor ondersteuning van arme protestantse gemeenten, 1854. Met bijlage, z.d., 324; 1 omslag
          - Brieven ingekomen bij Nicolaas Christiaan Kist van de secretaris van "de Maatschappij tot bevordering van welstand inzonderheid van landlieden", betreffende zijn benoeming tot voorzitter van de maatschappij, 1854. Met brieven uitgegaan van N.C. Kist, 1854; concepten., 325; 5 stukken
          - "Aanspraak ter opening van de algemene vergadering van bestuurders der maatschappij tot bevordering van welstand voornamelijk onder landlieden", voordrachten door Nicolaas Christiaan Kist, gehouden te Amsterdam, 1854, Middelburg, 1856, Utrecht, 1857 en Zwolle, 1859., [1854-1859]; 326; 4 katernen
        - Activiteiten op maatschappelijk gebied.
          - Kasboek opgemaakt door Nicolaas Christiaan Kist, betreffende de gelden gecollecteerd voor de slachtoffers van de watersnoodramp te Zoelen, 1820-1823. Met bijlagen, z.d., 327; 5 stukken
          - Brieven ingekomen bij Nicolaas Christiaan Kist, betreffende de collecte voor de slachtoffers van de watersnoodramp te Zoelen., 1820-1827; 328; 1 omslag
          - Beschikking van de gemeenteraad van Leiden, waarbij Nicolaas Christiaan Kist wordt benoemd tot curator van het stedelijk gymnasium te Leiden, authentiek afschrift., 1842; 329; 1 stuk
          - Stukken betreffende het ontslag van Nicolaas Christiaan Kist uit zijn functie als curator van het stedelijk gymnasium te Leiden., 1845; 330; 4 stukken
    - NALATENSCHAP.
      - Kwitantie van de administrateur van het fonds bijeengebracht ten behoeve van de kinderen van wijlen de heer en mevrouw A. Bake, voor de erfgenamen van Nicolaas Christiaan Kist, inzake schuldbrieven uit de nalatenschap van N.C. Kist., 1860; 331; 1 stuk
      - Akte gepasseerd voor de kantonrechter van Leiden, waarbij Elisabeth Marie Stephanus van Nierop wordt benoemd tot taxatrice van de nalatenschap van Nicolaas Christiaan Kist, en Catharina Wilhelmina Dijckmeester, authentiek afschrift., 1860; 332; 1 stuk
      - Catalogus van prenten en platen uit de nalatenschap van Nicolaas Christiaan Kist, die te Amsterdam zijn verkocht, 1861; met aantekeningen van de opbrengst., 333; 1 deel
      - Catalogus van penningen en munten uit de nalatenschap van Nicolaas Christiaan Kist, die te Amsterdam zijn verkocht, 1861; met aantekeningen van de opbrengst., 334; 1 deel
      - Catalogus van boeken uit de nalatenschap van Nicolaas Christiaan Kist, die te Leiden zijn verkocht, 1861; met aantekeningen van de opbrengst., 335; 1 deel
      - Authentiek uittreksel uit de akte van scheiding en deling opgemaakt voor de kantonrechter te Leiden, van de nalatenschap van Nicolaas Christiaan Kist en Catharina Wilhelmina Dijckmeester, voor Joost Gerard Kist., 1863; 336; 1 katern
  - (Va) CATHARINA WILHELMINA DIJCKMEESTER (1800-1861)., 10b
    echtgenote van 10a.
    - PRIVÉLEVEN.
      - Brieven ingekomen bij Catharina Wilhelmina Dijckmeester van diverse afzenders, betreffende verschillende privé-aangelegenheden., 1823-1857; 337; 1 omslag
      - Brieven ingekomen bij Catharina Wilhelmina Dijckmeester van haar echtgenoot Nicolaas Christiaan Kist betreffende diverse privé-aangelegenheden., 1823-1857; 338; 1 omslag
      - Brieven ingekomen bij Catharina Wilhelmina Dijckmeester van haar echtgenoot Nicolaas Christiaan Kist tijdens diverse door hem gemaakte buitenlandse reizen, 1829-1853; afschriften., z.d.; 339; 1 Pak
      - Brieven ingekomen bij Catharina Wilhelmina Dijckmeester van haar echtgenoot Nicolaas Christiaan Kist, en haar zoon Joost Gerard Kist, tijdens hun reis langs de Rijn., 1836; 340; 1 omslag
      - Brieven ingekomen bij Catharina Wilhelmina Dijckmeester van haar zoon Joost Gerard Kist betreffende diverse privé-aangelegenheden., 1848-1861; 341; 1 omslag
      - Akte van decharge ingekomen bij Catharina Wilhelmina Dijckmeester, van het penningmeesterschap van "het Haags genootschap tot verdediging van de Christelijke godsdienst tegen deszelves hedendaagsche bestrijders"., 1860; 342; 1 stuk
      - Aantekeningen van Catharina Wilhelmina Dijckmeester betreffende aardrijkundige onderwerpen., z.d.; 343; 1 deel
    - FINANCIËN EN EIGENDOMMEN.
      - Beschikking van de curatoren van de Leidse Hogeschool, waarbij Catharina Wilhelmina Dijckmeester een pensioen krijgt toegewezen, 1860. Met bijlagen, 1860., 344; 4 stukken
    - NALATENSCHAP.
      Zie inv.nrs. 322, 336.
  - (Va) JOHANNA HELENA KIST (1796-1865)., 11
    dochter van 6a.
    - Brieven ingekomen bij Johanna Helena Kist van haar moeder Sijburgh Hendrika Royaards, betreffende diverse privé-aangelegenheden., 1829 en z.d.; 345; 2 stukken
    - Onderhandse akte van scheiding en deling van de nalatenschap van Johanna Helena Kist; concept., 1865; 346; 1 stuk
    - Stukken betreffende de afwikkeling van de nalatenschap van Johanna Helena Kist., 1865; 347; 1 omslag
  - (Va) CLARA LOUISA KIST (1798-1863)., 12
    - Stukken betreffende de afwikkeling van de nalatenschap van Clara Louisa Kist., 1865; 348; 3 stukken
  - (Vb) ANTHONY KIST Wzn. (1785-1865)., 13
    zoon van 7a.
    gehuwd op 3 juli 1812 met SUSANNA PHILLIPPINE DU CLOUX (1789-1860).
    Zie ook inv.nr. 68.
    - Aantekeningen betreffende boeken geschreven door Wilhelmus Kist, door zijn zoon Anthony Kist, 1847; afschrift, z.d., [1847 en z.d.]; 349; 1 katern
      Zie ook inv.nrs. 66-67.
    - Aantekeningen van Anna Wolff betreffende de geboorten en huwelijken van haar kinderen en kleinkinderen, 1749-1804; afschrift van Anthony Kist, z.d., [1749-1804 en z.d.]; 350; 1 omslag
      Zie ook inv.nr. 11.
    - "Carte civique", uittreksel uit het bevolkingsregister van het arrondissement Amsterdam, departement van de Zuiderzee, voor Anthony Kist., z.d.; 351; 1 stuk
    - Aantekeningen betreffende de genealogie van de familie Kist, van Anthony Kist, z.d. Met bijlagen., 352; 1 omslag
      Voor genealogische aantekeningen zie ook inv.nrs. 3, 5, 13-2-135, 410, 517, 539-593.
  - (Vc) ANTHONY KIST Ezn. (1786-1841)., 14
    zoon van 8a.
    gehuwd op 30 september 1812 met MARIA ARNAUDINA STOOP (1786-1853).
    - Koninklijk Besluit waarbij Anthony Kist wordt toegelaten als procureur bij de arrondissementsrechtbank te Dordrecht., 1839; 353; 1 charter
  - (Vc) FLORENTIUS CORNELIS KIST (1796-1863)., 15
    gehuwd op 7 juni 1820 met PETRONELLA ADREANA CAPPEL (1799-1821) en
    op 2 juli 1823 met ANNA ELYSABETH SANDERSON (1789-1858).
    - Programma van het tweede "niederrheinisch-niederländisches Sängerfest" te Kleef, bijgewoond door Florentius Cornelis Kist., 1846; 354; 1 deel
    - Aantekeningen van Florentius Cornelis Kist, betreffende muzikale onderwerpen., z.d.; 355; 1 omslag
    - Tekeningen van boslandschappen, gemaakt door Florentius Cornelis Kist., z.d.; 356; 2 stukken
  - (Vc) JOHANNES EWALDUS KIST (1799-1858)., 16a
    gehuwd op 30 juli 1823 met ANNA WILHELMINA 'T HOOFT (1800-1882).
    - Verzen ingekomen bij Johannes Ewaldus Kist, en een vers door hem zelf geschreven, ter gelegenheid van zijn zilveren bruiloftsfeest., 1848; 357; 3 stukken
    - Vers geschreven door Johannes Ewaldus Kist, naar aanleiding van het overlijden van N.N., z.d.; 358; 1 stuk
    - Aantekeningen van Johannes Ewaldus Kist voor een dankgebed, uitgesproken ter gelegenheid van het gouden bruiloftsfeest van N.N., z.d.; 359; 1 stuk
  - (Vc) ANNA WILHELMINA 'T HOOFT (1800-1882)., 16b
    echtgenote van 16a.
    - Verzen ingekomen bij Anna Wilhelmina 't Hooft van haar zoon Florentius Cornelis Kist ter gelegenheid van haar tachtigste verjaardag., 1880; 360; 2 stukken
    - Brief ingekomen bij Anna Wilhelmina 't Hooft van haar schoondochter Pauline Constance Mathilde Kok Ankersmit, betreffende diverse privé-aangelegenheden., 1877; 361; 1 stuk
  - (VIa) JOOST GERARD KIST (1822-1897)., 17a
    zoon van 9a.
    gehuwd op 12 augustus 1852 met HENRIETTE ALBERTINA VAN DER SANDE (1831-1901).
    - PRIVÉLEVEN.
      - Brieven ingekomen bij Joost Gerard Kist, van diverse afzenders, betreffende verschillende privé-aangelegenheden., 1829-1895; 362; 1 omslag
      - Brieven ingekomen bij Joost Gerard Kist, van diverse familieleden, betreffende verschillende privé-aangelegenheden., 1829-1896; 363-367; 5 omslagen en 1 pak
        - van zijn vader Nicolaas Christiaan Kist, 1829-1859, 363
        - van zijn grootvader Herman Jacob Dijckmeester, 1832-1850, 364
        - van zijn moeder Catharina Wilhelmina Dijckmeester, 1832-1861, 365
        - van zijn echtgenote Henriette Albertina van der Sande, 1853-1860, 366
        - van zijn zoon Joost Gerard Kist, 1879-1896, 367; 1 pak
      - Brieven ingekomen bij Joost Gerard Kist, van diverse afzenders, ter gelegenheid van; zijn verloving en huwelijk, de viering van zijn zilveren bruiloft, en de geboorte en het overlijden van verschillende familieleden., 1850-1883; 368-383; 16 omslagen
        - verloving met Henriette Albertina van der Sande, 1850, 368
        - huwelijk met Henriette Albertina van der Sande 1852 augustus 12, 1852, 369
        - geboorte van zijn dochter Catharina Wilhelmina Kist 1853 mei 13, 1853, 370
        - geboorte van zijn zoon Herman Kist 1855 augustus 14, 1855, 371
        - geboorte van zijn zoon Nicolaas Christiaan Kist 1858 oktober 3, 1858, 372
        - overlijden van zijn zoon Nicolaas Christiaan Kist 1859, oktober 31, 1859, 373
        - overlijden van zijn vader Nicolaas Christiaan Kist 1859 december 21, 1859-1860, 374
        - geboorte van zijn zoon Nicolaas Christiaan Kist 1860 oktober 5, 1860, 375
        - overlijden van zijn zoon Nicolaas Christiaan Kist 1861 juni 17, 1861, 376
        - overlijden van zijn moeder Catharina Wilhelmina Dijckmeester 1861 augustus 9, 1861, 377
        - geboorte van zijn zoon Joost Gerard Kist 1862 september 26, 1862, 378
        - geboorte van zijn zoon Nicolaas Christiaan Kist 1868 oktober 11, 1868, 379
        - overlijden van zijn zoon Nicolaas Christiaan Kist 1870 april 6, 1870, 380
        - geboorte van zijn zoon Anthonie Ewaldus Kist 1873 november 1, 1873, 381
        - zilveren bruiloft 1877 augustus 12, 1877, 382
        - overlijden van zijn dochter Catharina Wilhelmina Kist 1883 maart 23, 1883, 383
      - Brieven en circulaires, ingekomen bij Joost Gerard Kist, van diverse afzenders, houdende aankondiging van het huwelijk van verschillende personen., 1853-1892; 384; 1 omslag
      - Brieven en circulaires ingekomen bij Joost Gerard Kist, van diverse afzenders, houdende bericht van het overlijden van verschillende personen., 1861-1879; 385; 1 omslag
      - Brieven ingekomen bij Joost Gerard Kist, betreffende de benoeming van zijn broer Ewald Kist tot gemeentesecretaris van Leiden., 1871-1872; 386; 1 omslag
        Zie ook inv.nrs. 510-515.
      - Brieven ingekomen bij Joost Gerard Kist, van diverse afzenders, betreffende de afwikkeling van de nalatenschap van Jan Telders, waarop de familie Kist rechten doen gelden., 1886; 387; 1 omslag
      - Brieven ingekomen bij Joost Gerard Kist van de almanakredactie van het Leidse studentencorps, ter begeleiding van present exemplaren van de almanak., 1891-1895; 388; 5 stukken
      - Tekeningen ingekomen bij Joost Gerard Kist, gemaakt door L.A. Reuvens en door zijn zuster Anna Elsabé Kist, van een landschap en van mensen., 1835-1854; 389; 1 omslag
      - "Souvenirs", tekeningen ingekomen bij Joost Gerard Kist, gemaakt door diverse personen, van bloemen, landschappen en kastelen, ter herinnering aan hun vriendschap., 1836-1839; 390; 1 omslag
      - Tekeningen en schetsen gemaakt door Joost Gerard Kist van landschappen, mensen en dieren, 1839-1841. Met bijlagen, z.d., 391; 2 delen, 1 katern en 1 omslag
      - Stuk houdende de tekst ontvangen door Joost Gerard Kist, als aandenken aan zijn belijdenis te Leiden., 1841; 392; 1 katern
      - Akte waarbij de burgemeester en wethouders van Leiden een verklaring afleggen van het goed zedelijk gedrag van Joost Gerard Kist., 1847; 393; 1 stuk
      - Koninklijke Besluiten, waarbij Joost Gerard Kist wordt benoemd en eervol ontslag wordt verleend als tweede luitenant bij de schutterij te Leiden, 1847 en 1852. Met bijlagen., 394; 5 stukken
      - Aantekeningen van Joost Gerard Kist in een zakagenda, betreffende diverse onderwerpen, 1848. Met bijlagen, z.d., 395; 1 deel en 3 stukken
      - Journaal, bijgehouden door Joost Gerard Kist van een reis door Duitsland, Zwitserland en Italië., 1850; 396; 1 omslag
      - Paspoorten afgegeven door de minister van Buitenlandse Zaken, aan Joost Gerard Kist., 1850 en 1851; 397; 2 chirografen
      - Stukken ingekomen bij Joost Gerard Kist, van diverse afzenders, houdende uitnodigingen voor het bijwonen van verschillende feestelijke gelegenheden., 1850-1889; 398; 1 omslag